【裁判字號】    97,易,3572
【裁判日期】    980113
【裁判案由】    毒品危害防制條例
【裁判全文】
臺灣板橋地方法院刑事判決              97年度易字第3572號
公  訴  人  臺灣板橋地方法院檢察署檢察官
被      告  甲○○
                      樓之1
上列被告因違反毒品危害防制條例案件，經檢察官提起公訴（97
年度偵字第28607 號），本院受理後被告為有罪之陳述，經改行
簡式審判程序，判決如下：
    主  文
甲○○持有第二級毒品，累犯，處有期徒刑陸月，如易科罰金，
以新臺幣壹仟元折算壹日。扣案之第二級毒品甲基安非他命淨重
肆點貳壹玖柒公克沒收銷燬。
    事  實
一、甲○○前於民國90年間因犯侵占遺失物、違反槍砲彈藥刀械
    管制條例等案件，經臺灣高等法院以91年度上訴字第2563號
    分別判處罰金銀元一千元、有期徒刑一年二月併科罰金銀元
    三萬元，又經最高法院以92年度臺上字第3482號判決上訴駁
    回確定；嗣於91年間因犯竊盜罪，經本院以91年度易字第21
    22號判處有期徒刑一年確定，與上開有期徒刑一年二月部分
    經法院裁定應執行有期徒刑二年，併科罰金銀元三萬元，於
    95年5 月18日縮刑期滿執行完畢。又於93年間因施用及持有
    毒品等案件，經本院以94年度簡字第628 號分別判處有期徒
    刑五月、三月，應執行有期徒刑七月確定，於95年3 月29日
    易科罰金執行完畢。再於95年間因施用毒品案件，經本院以
    96年度簡字第839 號判處有期徒刑五月，於96年5 月8 日易
    科罰金執行完畢；又於96年間因施用毒品案件，經本院以96
    年度簡字第2411號判處有期徒刑六月確定，嗣上開兩案罪刑
    ，經本院裁定減刑並定其應執行有期徒刑五月確定，於96年
    11月16日執行案件簽結。其於同年間又因施用毒品案件，經
    本院以96年度簡字第5938號判處有期徒刑六月，減為有期徒
    刑三月確定；又於同年間因施用毒品案件，經本院以96年度
    簡字第4825號判處有期徒刑五月，嗣上開兩案罪刑，經本院
    裁定應執行有期徒刑六月確定，於96年12月18日易科罰金執
    行完畢。另其於95年間另因施用毒品案件，經本院以96年度
    簡字第7348號判處有期徒刑五月，減為有期徒刑二月又二十
    五日確定，甫於97年4 月15日易科罰金執行完畢（於本件均
    構成累犯）。猶不知悔改，明知甲基安非他命係毒品危害防
    制條例列管之第二級毒品，不得持有，竟基於持有第二級毒
    品之犯意，於97年8 月19日下午2 時許，在臺北縣中和市捷
    運景安站，向真實姓名年籍不詳、綽號「阿強」之成年男子
    ，以新臺幣二萬元代價，購得毒品甲基安非他命二包（起訴
    書載為安非他命，驗餘共淨重4.2197公克），擬供自己施用
    而持有之。嗣於97年8 月19日晚上11時許，在臺北縣板橋市
    ○○路413 巷11號4 樓為警查獲，並扣得其持有尚未及施用
    之第二級毒品甲基安非他命二包（驗餘共淨重4.2197公克）
    ，而查悉上情。
二、案經臺北縣政府警察局土城分局報請臺灣板橋地方法院檢察
    署檢察官偵查起訴，經本院改依簡式審判程序審理。
    理  由
一、上揭犯罪事實，業據被告甲○○於本院審理時坦承不諱，而
    前述被告持有而為警查獲扣案之白色透明結晶及結晶塊二包
    ，經送交通部民用航空局航空醫務中心鑑驗結果，確含第二
    級毒品甲基安非他命成分，驗餘共淨重4.2197公克，有該中
    心97年9 月5 日航藥鑑字第0974502 號鑑定書在卷可憑，足
    認被告之自白與事實相符，罪證明確，犯行洵堪認定。
二、核被告所為，係犯毒品危害防制條例第11條第2 項之持有第
    二級毒品罪。而被告持有第二級毒品甲基安非他命之數量，
    未達行政院發布之加重其刑之數量標準「淨重10公克以上」
    ，無加重其刑規定之適用，附此敘明。查被告前於90年間因
    犯侵占遺失物、違反槍砲彈藥刀械管制條例等案件，經臺灣
    高等法院以91年度上訴字第2563號分別判處罰金銀元一千元
    、有期徒刑一年二月併科罰金銀元三萬元，又經最高法院以
    92年度臺上字第3482號判決上訴駁回確定；嗣於91年間因犯
    竊盜罪，經本院以91年度易字第21 22 號判處有期徒刑一年
    確定，與上開有期徒刑一年二月部分經法院裁定應執行有期
    徒刑二年，併科罰金銀元三萬元，於95年5 月18日縮刑期滿
    執行完畢。又於93年間因施用及持有毒品等案件，經本院以
    94年度簡字第628 號分別判處有期徒刑五月、三月，應執行
    有期徒刑七月確定，於95年3 月29日易科罰金執行完畢。再
    於95年間因施用毒品案件，經本院以96年度簡字第839 號判
    處有期徒刑五月，於96年5 月8 日易科罰金執行完畢；又於
    96年間因施用毒品案件，經本院以96年度簡字第2411號判處
    有期徒刑六月確定，嗣上開兩案罪刑，經本院裁定減刑並定
    其應執行有期徒刑五月確定，於96年11月16日執行案件簽結
    。其於同年間又因施用毒品案件，經本院以96年度簡字第59
    38號判處有期徒刑六月，減為有期徒刑三月確定；又於同年
    間因施用毒品案件，經本院以96年度簡字第4825號判處有期
    徒刑五月，嗣上開兩案罪刑，經本院裁定應執行有期徒刑六
    月確定，於96年12月18日易科罰金執行完畢。另其於95年間
    另因施用毒品案件，經本院以96年度簡字第7348號判處有期
    徒刑五月，減為有期徒刑二月又二十五日確定，甫於97年4
    月15日易科罰金執行完畢。此等前科有臺灣高等法院被告前
    案紀錄表在卷可按，其於有期徒刑執行完畢後五年以內故意
    再犯本案之罪，係屬累犯，應依刑法第47條第1 項之規定加
    重其刑。爰審酌被告年值青壯，素行非佳，不思尋求正當之
    身心發展，竟持有足以導致精神障礙、性格異常之毒品，對
    於持有者本身及社會之危害程度非微，惟其於犯罪後尚能坦
    承犯行等一切情狀，量處如主文所示之刑，並諭知易科罰金
    之折算標準，以示懲儆。
三、扣案之第二級毒品甲基安非他命二包，驗餘共淨重4.2197公
    克，為查獲之毒品，應依毒品危害防制條例第18條第1 項前
    段之規定，併予宣告沒收銷燬。
據上論斷，應依刑事訴訟法第273 條之1 第1 項、第299 條第1
項前段，毒品危害防制條例第11條第2 項、第18條第1 項前段，
刑法第11條前段、第47條第1 項、第41條第1 項前段，判決如主
文。
本案經檢察官劉仕國到庭執行職務
中    華    民    國    98    年    1     月    13    日
                  刑事第十五庭    法  官  張江澤
以上正本證明與原本無異。
如不服本判決，應於判決送達後10日內，向本院提出上訴狀。
                                  書記官  梁宜庭
中    華    民    國    98    年    1     月    16    日
附錄本案論罪科刑法條全文：
毒品危害防制條例第11條
持有第一級毒品者，處三年以下有期徒刑、拘役或新臺幣五萬元
以下罰金。
持有第二級毒品者，處二年以下有期徒刑、拘役或新臺幣三萬元
以下罰金。
持有專供製造或施用第一、二級毒品之器具者，處一年以下有期
徒刑、拘役或新臺幣一萬元以下罰金。
持有毒品達一定數量者，加重其刑至二分之一，其標準由行政院
定之。


司法院資訊處製作；財團法人民間司法改革基金會備份。
